臺灣新竹地方法院刑事宣示判決筆錄
109年度原易字第58號
公  訴  人  臺灣新竹地方檢察署檢察官
被      告  吳宏傑




指定辯護人  本院公設辯護人林建和
上列被告因竊盜案件，檢察官提起公訴（109 年度偵字第991號
）後，聲請改依協商程序而為判決，本院於中華民國110年2月8
日下午2時30分在本院刑事第八法庭宣示判決，出席職員如下：
                                          法  官  崔恩寧
                                          書記官  莊琬婷
                                          通  譯  吳佳芸
法官起立朗讀判決主文、犯罪事實要旨、處罰條文，及告以上訴
限制、期間並提出上訴狀之法院，且諭知記載其內容：
一、主  文：
    吳宏傑犯竊盜罪，處有期徒刑貳月，如易科罰金，以新臺幣
    壹仟元折算壹日。
二、犯罪事實要旨：
    緣吳宏傑與張皓哲為朋友關係，其等於民國108 年12月27日
    1 時許（起訴書誤載為6時許，經公訴人當庭更正，詳見本
    院卷第62頁），在新竹縣○○鄉○○村00鄰○○000 號張皓哲居處
    飲酒時，雙方因口角發生爭執及拉扯，詎吳宏傑竟意圖為自
    己不法所有，基於竊盜之犯意，於拉扯過程中，逕行取走張
    德發所有，由張皓哲所管領、放置在桌上之車牌號碼000-00
    0 號普通重型機車鑰匙，並隨即持該鑰匙騎乘停放在上址張
    皓哲居處門口之該機車離去（業已發還張皓哲）。嗣張皓哲
    報警處理，始循線查悉上情。
三、處罰條文：
    刑法第320條第1項。
四、協商判決除有刑事訴訟法第455 條之4 第1 項第1 款於本訊
    問程序終結前，被告撤銷協商合意或檢察官撤回協商聲請者
    ；第2 款被告協商之意思非出於自由意志者；第4 款被告所
    犯之罪非第455 條之2 第1 項所定得以協商判決者；第6 款
    被告有其他較重之裁判上一罪之犯罪事實者；第7 款法院認
    應諭知免刑或免訴、不受理者情形之一，及違反同條第2 項
    「法院應於協商合意範圍內為判決；法院為協商判決所科之
    刑，以宣告緩刑或2 年以下有期徒刑、拘役或罰金為限」之
    規定者外，檢察官與被告均不得上訴。
五、如有前項得上訴之情形，得自收受宣示判決筆錄送達之日起
    20日內，向本院提出上訴書狀，上訴於第二審法院。
本案經檢察官陳興男提起公訴，檢察官劉正祥到庭執行職務。
中　　華　　民　　國　　110 　年　　2 　　月　　8 　　日
                  刑事第二庭書記官  莊琬婷　　　　　　　
                            法  官  崔恩寧
以上正本係照原本作成。
中　　華　　民　　國　　110 　年　　2 　　月　　8 　　日
                            書記官  莊琬婷

附錄本案論罪科刑法條：
中華民國刑法第320條
意圖為自己或第三人不法之所有，而竊取他人之動產者，為竊盜
罪，處5 年以下有期徒刑、拘役或50萬元以下罰金。
意圖為自己或第三人不法之利益，而竊佔他人之不動產者，依前
項之規定處斷。
前二項之未遂犯罰之。